# 长期应收款问题

提问人：扮老江湖 时间：2014-08-06 13:37:37
@273902339 李同学，这个事儿该咋办？

回答人：chenyiwei
不清楚具体情况？总体上赞同 2 楼liubin意见，根据预期现金流的金额和时间是否发生变化，重新评价原先的实际利率摊销表的适用性。